【裁判字號】    98,毒抗,335
【裁判日期】    980813
【裁判案由】    毒品危害防制條例
【裁判全文】
臺灣高等法院刑事裁定                 98年度毒抗字第335號
抗  告  人
即  被  告  甲○○
上列被告因違反毒品危害防制條例案件，不服臺灣板橋地方法院
98年07月13日裁定（98年度毒聲更字第 7號），提起抗告，本院
裁定如下：
    主  文
抗告駁回。
    理  由
一、原裁定意旨略以：
  (一)被告甲○○固否認有於98年2月3日為警查獲前26小時內有施
    用毒品之犯行，惟查，被告於98年2月3日17時25分許警詢中
    經警採得之尿液，經送臺灣檢驗科技股份有限公司以酵素免
    疫分析法（EIA）初驗及以氣相層析質譜儀法（GC/MS）複驗
    檢驗結果，證實有鴉片類嗎啡陽性反應，有該公司98年 2月
    20日出具之第 UL/2009/20175號濫用藥物檢驗報告及臺北縣
    政府警察局三重分局查獲毒品案件被移送者姓名、代碼對照
    表（代碼編號：C0000000）各一份在卷可證。被告上開所採
    尿液檢體送驗結果既有嗎啡陽性反應，且該結果係以氣相層
    析質譜儀法進行確認，已足排除偽陽性反應之可能，顯見被
    告在經警採集尿液檢體前26小時內某時點，曾有施用第一級
    毒品之事實。是以被告於警詢中所坦承施用毒品之時間，係
    與事實不符，被告否認有前揭施用毒品之辯解，不足採信。
    綜上，被告確有施用第一級毒品犯行應堪認定。
  (二)被告另辯稱：伊有向天主教耕莘醫院新店總院（下稱新店醫
    院）聲請為美沙冬療法，是本件應為不起訴處分，不能再對
    其聲請送勒戒處所觀察、勒戒云云。經查：新店醫院固屬行
    政院衛生署依毒品危害防制條例第十條指定之醫療機構（見
    新店醫院98年7月6日耕醫病歷字第0980003324號函文），然
    被告係於97年12月15日至98年 4月20日在該院接受美沙冬療
    法，此有該醫院前開函文暨所附資料一份在卷可稽，而本件
    如前所述，經本院認定被告施用第一級毒品海洛因之時間係
    98年2月3日為警查獲前26小時內，該期間顯係被告仍在接受
    美沙冬療法之期間，是被告既係在治療中仍另有施用毒品犯
    行遭查獲之情形，自無從依該條規定，請求免除觀察、勒戒
    ，是其所辯並不足採。故檢察官聲請裁定被告送勒戒處所執
    行觀察、勒戒，自核無不合，應予准許等語。
二、抗告意旨略以：抗告人於98年 4月20日已經裁定勒戒，於98
    年 6月18日執行完畢，經心理醫生檢查考核通過釋放出獄，
    怎可於抗告人已出獄多日後，始發出公文要抗告人執行戒治
    ，故提出抗告云云。
三、經查：
  (一)按檢察官依毒品危害防制條例第二十條第一項規定命送勒戒
    處所執行觀察、勒戒處分者，應先向法院聲請裁定。......
    對第一項之裁定不服，而提出抗告者，適用刑事訴訟法第40
    6條至第414條之規定。但不得提起再抗告。觀察勒戒處分執
    行條例第3條第1項、第4項定有明文。又依刑事訴訟法第409
    條第1項前段規定，抗告無執行停止執行裁判之效力。
  (二)查本件抗告人有於98年2月3日為警查獲前26小時內有施用毒
    品之犯行，經警採得之尿液送臺灣檢驗科技股份有限公司複
    驗檢驗結果，證實有鴉片類嗎啡陽性反應，有該公司98年 2
    月20 日出具之第UL/2009/20175號濫用藥物檢驗報告及臺北
    縣政府警察局三重分局查獲毒品案件被移送者姓名、代碼對
    照表（代碼編號：C0000000）各一份在卷可證，顯見被告在
    經警採集尿液檢體前26小時內某時點，曾有施用第一級毒品
    之事實。嗣經臺灣板橋地方法院檢察署檢察官以98年度聲觀
    字第309號聲請送觀察、勒戒，經原審以98年毒聲字第423號
    裁定觀察勒戒，惟抗告人提起抗告，本院前審以98年度毒抗
    字第 181號裁定認原審未審酌被告行為是否符合犯罪未發覺
    前，自動向行政院衛生署指定之醫療機構請求治療之規定，
    而得免除觀察勒戒，因而撤銷原裁定發回原審法院另為適法
    之裁判。嗣再經原審法院另以98年度毒聲更字第 7號裁定，
    並敘明抗告人就前開事實應送勒戒處所觀察勒戒之理由及法
    律依據。是以，抗告人對於前開板橋地院98年度毒聲字第42
    3 號裁定提起抗告，仍經臺灣板橋地方法院檢察署檢察官通
    知於98年4月20日到案執行。執行機關係依刑事訴訟法第409
    條關於抗告並無停止執行裁判之效力之規定所為，無何違法
    或不當。故抗告人嗣於98年6 月18日出所，而原法院另以98
    年度毒聲更字第7 號裁定認抗告人應入勒戒處所觀察、勒戒
    ，係抗告人先前抗告之結果，並無使抗告人須再依該裁定就
    同一行為入勒戒處所重覆接受觀察、勒戒之意，是抗告人所
    認尚有誤會。故本件抗告意旨以同一行為再受重覆裁定、重
    覆處罰送觀察、勒戒為由，提起抗告，請求將原裁定撤銷，
    為無理由，應予駁回。
據上論結，應依刑事訴訟法第412條，裁定如主文。
中    華    民    國    98    年     8     月    13   日
                  刑事第十二庭審判長法  官  陳榮和
                                    法  官  施俊堯
                                    法  官  蔡新毅
以上正本證明與原本無異。
不得再抗告。
                                    書記官  楊秋鈴
中    華    民    國    98    年    8     月    14    日


司法院資訊處製作；財團法人民間司法改革基金會備份。
